<?xml version="1.0" encoding="UTF-8"?>
<Lexicon revision="2.2.1-SNAPSHOT" licence="Copyright 2008-2021 Institute of Mathematics and Computer Science, University of Latvia. This file is part of the SemTi-Kamols Chunker, see http://www.semti-kamols.lv/  This program is free software: you can redistribute it and/or modify it under the terms of the GNU General Public License as published by the Free Software Foundation, either version 3 of the License, or (at your option) any later version. This program is distributed in the hope that it will be useful, but WITHOUT ANY WARRANTY; without even the implied warranty of MERCHANTABILITY or FITNESS FOR A PARTICULAR PURPOSE. See the GNU General Public License for more details. You should have received a copy of the GNU General Public License along with this program. If not, see http://www.gnu.org/licenses/.">
  <Paradigm Stems="1" ID="1" LemmaEnding="1" Description="Lietvārds 1. deklinācija -s">
    <Attributes Vārdšķira="Lietvārds" Deklinācija="1" Dzimte="Vīriešu"/>
    <Lexeme Stem1="lietotāj"/>
  </Paradigm>
  <Paradigm Stems="1" ID="5" LemmaEnding="1211" Description="Lietvārds 2. deklinācija - suns">
    <Attributes Vārdšķira="Lietvārds" Deklinācija="2" Dzimte="Vīriešu"/>
    <Lexeme Stem1="eglīt">
      <Attributes Lietvārda_tips="Īpašvārds" Pamatforma="Eglīts"/>
    </Lexeme>
    <Lexeme Stem1="ķezber">
      <Attributes Lietvārda_tips="Īpašvārds" Pamatforma="Ķezers"/>
    </Lexeme>
  </Paradigm>
  <Paradigm Stems="1" ID="12" LemmaEnding="111" Description="Nelokāmie lietvārdi">
    <Attributes Vārdšķira="Lietvārds" Deklinācija="Nepiemīt"/>
    <Lexeme Stem1="Lattelecom">
      <Attributes Lietvārda_tips="Īpašvārds"/>
    </Lexeme>
    <Lexeme Stem1="Obama">
      <Attributes Lietvārda_tips="Īpašvārds"/>
    </Lexeme>
    <Lexeme Stem1="Instagram">
      <Attributes Lietvārda_tips="Īpašvārds"/>
    </Lexeme>
    <Lexeme Stem1="Sanī">
      <Attributes Lietvārda_tips="Īpašvārds" Pamatforma="Ķezers"/>
    </Lexeme>    
  </Paradigm>
  <Paradigm Stems="1" ID="13" LemmaEnding="135" Description="Īpašības vārdi ar -s">
  </Paradigm>
  <Paradigm Stems="1" ID="14" LemmaEnding="180" Description="Īpašības vārdi ar -š">
    <Attributes Vārdšķira="Īpašības vārds"/>
  </Paradigm>
  <Paradigm Stems="3" ID="15" LemmaEnding="711" Description="Darbības vārdi 1. konjugācija tiešie">
    <Attributes Konjugācija="1" Atgriezeniskums="Nē"/>
  </Paradigm>
  <Paradigm Stems="1" ID="16" LemmaEnding="225" Description="Darbības vārdi 2. konjugācija tiešie">
    <Attributes Konjugācija="2" Atgriezeniskums="Nē"/>
  </Paradigm>
  <Paradigm Stems="1" ID="17" LemmaEnding="468" Description="Darbības vārdi 3. konjugācija tiešie">
    <Attributes Konjugācija="3" Atgriezeniskums="Nē"/>
  </Paradigm>
  <Paradigm Stems="3" ID="18" LemmaEnding="1061" Description="Darbības vārdi 1. konjugācija atgriezeniskie">
    <Attributes Konjugācija="1" Atgriezeniskums="Jā"/>
  </Paradigm>
  <Paradigm Stems="1" ID="19" LemmaEnding="955" Description="Darbības vārdi 2. konjugācija atgriezeniski">
    <Attributes Konjugācija="2" Atgriezeniskums="Jā"/>
  </Paradigm>
  <Paradigm Stems="1" ID="20" LemmaEnding="1008" Description="Darbības vārdi 3. konjugācija atgriezeniski">
    <Attributes Konjugācija="3" Atgriezeniskums="Jā"/>
  </Paradigm>
  <Paradigm Stems="1" ID="21" LemmaEnding="954" Description="Apstākļa vārdi">
    <Attributes Vārdšķira="Apstākļa vārds" Pakāpe="Nepiemīt"/>
    <Lexeme Stem1="vairāk">
      <Attributes Apstākļa_vārda_semantiskais_tips="Mēra" Pakāpe="Pārākā" Pamatforma="daudz"/>
    </Lexeme>
    <Lexeme Stem1="visvairāk">
      <Attributes Apstākļa_vārda_semantiskais_tips="Mēra" Pakāpe="Vispārākā" Pamatforma="daudz"/>
    </Lexeme>
    <Lexeme Stem1="daudzāk">
      <Attributes Apstākļa_vārda_semantiskais_tips="Mēra" Pakāpe="Pārākā" Pamatforma="daudz" Ģenerēt="Nē"/>
    </Lexeme>
    <Lexeme Stem1="visdaudzāk">
      <Attributes Apstākļa_vārda_semantiskais_tips="Mēra" Pakāpe="Vispārākā" Pamatforma="daudz" Ģenerēt="Nē"/>
    </Lexeme>
    <Lexeme Stem1="beidzot"/>
    <Lexeme Stem1="sen">
      <Attributes Apstākļa_vārda_semantiskais_tips="Laika" Pakāpe="Pamata"/>
    </Lexeme>
    <Lexeme Stem1="senāk">
      <Attributes Apstākļa_vārda_semantiskais_tips="Laika" Pakāpe="Pārākā"/>
    </Lexeme>
    <Lexeme Stem1="vissenāk">
      <Attributes Apstākļa_vārda_semantiskais_tips="Laika" Pakāpe="Vispārākā"/>
    </Lexeme>
    <Lexeme Stem1="drīz">
      <Attributes Apstākļa_vārda_semantiskais_tips="Laika" Pakāpe="Pamata"/>
    </Lexeme>
    <Lexeme Stem1="drīzāk">
      <Attributes Apstākļa_vārda_semantiskais_tips="Laika" Pakāpe="Pārākā"/>
    </Lexeme>
    <Lexeme Stem1="visdrīzāk">
      <Attributes Apstākļa_vārda_semantiskais_tips="Laika" Pakāpe="Vispārākā"/>
    </Lexeme>
    <Lexeme Stem1="maz">
      <Attributes Apstākļa_vārda_semantiskais_tips="Mēra" Pakāpe="Pamata"/>
    </Lexeme>
    <Lexeme Stem1="mazāk">
      <Attributes Apstākļa_vārda_semantiskais_tips="Mēra" Pakāpe="Pārākā"/>
    </Lexeme>
    <Lexeme Stem1="vismazāk">
      <Attributes Apstākļa_vārda_semantiskais_tips="Mēra" Pakāpe="Vispārākā"/>
    </Lexeme>
    <Lexeme Stem1="pārāk">
      <Attributes Apstākļa_vārda_semantiskais_tips="Mēra"/>
    </Lexeme>
  </Paradigm>
  <Paradigm Stems="1" ID="22" LemmaEnding="1102" Description="Kārtas skaitļa vārdi">
    <Attributes Vārdšķira="Skaitļa vārds" Skaitļa_vārda_tips="Kārtas" Uzbūve="Vienkāršs" Noteiktība="Noteiktā"/>
  </Paradigm>
  <Paradigm Stems="1" ID="23" LemmaEnding="1136" Description="Pamata skaitļa vārdi vsk">
    <Attributes Vārdšķira="Skaitļa vārds" Skaitļa_vārda_tips="Pamata" Uzbūve="Vienkāršs" Noteiktība="Nenoteiktā"/>
  </Paradigm>
  <Paradigm Stems="1" ID="24" LemmaEnding="1126" Description="Pamata skaitļa vārdi dsk">
    <Attributes Vārdšķira="Skaitļa vārds" Skaitlis="Daudzskaitlis" Skaitļa_vārda_tips="Pamata" Uzbūve="Vienkāršs" Noteiktība="Nenoteiktā"/>
  </Paradigm>
  <Paradigm Stems="1" ID="25" LemmaEnding="2011" Description="Vietniekvārdi">
    <Attributes Vārdšķira="Vietniekvārds"/>

    <!-- kas
    <Lexeme Stem1="kas">
      <Attributes Skaitlis="Nepiemīt" Dzimte="Nepiemīt" Persona="Nepiemīt" Locījums="Nominatīvs" Vietniekvārda_tips="Nenoteiktais" Pamatforma="kas"/>
    </Lexeme>
    <Lexeme Stem1="kas">
      <Attributes Skaitlis="Nepiemīt" Dzimte="Nepiemīt" Persona="Nepiemīt" Locījums="Nominatīvs" Vietniekvārda_tips="Jautājamais" Pamatforma="kas"/>
    </Lexeme>
    <Lexeme Stem1="kas">
      <Attributes Skaitlis="Nepiemīt" Dzimte="Nepiemīt" Persona="Nepiemīt" Locījums="Nominatīvs" Vietniekvārda_tips="Attieksmes" Pamatforma="kas"/>
    </Lexeme>
  -->
   
    <!-- kāds 
    <Lexeme Stem1="kāds">
      <Attributes Skaitlis="Vienskaitlis" Dzimte="Vīriešu" Persona="Nepiemīt" Locījums="Nominatīvs" Vietniekvārda_tips="Nenoteiktais" Pamatforma="kāds"/>
    </Lexeme>
    <Lexeme Stem1="kāds">
      <Attributes Skaitlis="Vienskaitlis" Dzimte="Vīriešu" Persona="Nepiemīt" Locījums="Nominatīvs" Vietniekvārda_tips="Jautājamais" Pamatforma="kāds"/>
    </Lexeme>
    <Lexeme Stem1="kāds">
      <Attributes Skaitlis="Vienskaitlis" Dzimte="Vīriešu" Persona="Nepiemīt" Locījums="Nominatīvs" Vietniekvārda_tips="Attieksmes" Pamatforma="kāds"/>
    </Lexeme> 
    -->   


    <!-- kurš 
    <Lexeme Stem1="kurš">
      <Attributes Skaitlis="Vienskaitlis" Dzimte="Vīriešu" Persona="Nepiemīt" Locījums="Nominatīvs" Vietniekvārda_tips="Jautājamais" Pamatforma="kurš"/>
    </Lexeme>
    <Lexeme Stem1="kurš">
      <Attributes Skaitlis="Vienskaitlis" Dzimte="Vīriešu" Persona="Nepiemīt" Locījums="Nominatīvs" Vietniekvārda_tips="Attieksmes" Pamatforma="kurš"/>
    </Lexeme>
    <Lexeme Stem1="kurš">
      <Attributes Skaitlis="Vienskaitlis" Dzimte="Vīriešu" Persona="Nepiemīt" Locījums="Nominatīvs" Vietniekvārda_tips="Nenoteiktais" Pamatforma="kurš"/>
    </Lexeme>
  -->

<!-- vietniekvārdi beigas -->

  </Paradigm>
  <Paradigm Stems="1" ID="26" LemmaEnding="1196" Description="Prievārdi">
    <Attributes Vārdšķira="Prievārds"/>
    <Lexeme Stem1="blakus">
      <Attributes Vārdšķira="Prievārds" Skaitlis="Daudzskaitlis" Rekcija="Datīvs" Novietojums="Prepozitīvs" Vietas_apstākļa_nozīme="Jā" Pamatforma="blakus"/>
    </Lexeme>
    <Lexeme Stem1="blakus">
      <Attributes Vārdšķira="Prievārds" Skaitlis="Vienskaitlis" Rekcija="Datīvs" Novietojums="Prepozitīvs" Vietas_apstākļa_nozīme="Jā" Pamatforma="blakus"/>
    </Lexeme>
    <Lexeme Stem1="pirms">
      <Attributes Vārdšķira="Prievārds" Skaitlis="Daudzskaitlis" Rekcija="Datīvs" Novietojums="Prepozitīvs" Vietas_apstākļa_nozīme="Jā" Pamatforma="pirms"/>
    </Lexeme>
    <Lexeme Stem1="pirms">
      <Attributes Vārdšķira="Prievārds" Skaitlis="Vienskaitlis" Rekcija="Ģenitīvs" Novietojums="Prepozitīvs" Vietas_apstākļa_nozīme="Jā" Pamatforma="pirms"/>
    </Lexeme>
    <Lexeme Stem1="līdz">
      <Attributes Vārdšķira="Prievārds" Skaitlis="Daudzskaitlis" Rekcija="Datīvs" Novietojums="Prepozitīvs" Vietas_apstākļa_nozīme="Jā" Pamatforma="līdz"/>
    </Lexeme>
    <Lexeme Stem1="līdz">
      <Attributes Vārdšķira="Prievārds" Skaitlis="Vienskaitlis" Rekcija="Datīvs" Novietojums="Prepozitīvs" Vietas_apstākļa_nozīme="Jā" Pamatforma="līdz"/>
    </Lexeme>
    <Lexeme Stem1="otrpus">
      <Attributes Vārdšķira="Prievārds" Skaitlis="Daudzskaitlis" Rekcija="Datīvs" Novietojums="Prepozitīvs" Vietas_apstākļa_nozīme="Jā" Pamatforma="otrpus"/>
    </Lexeme>
    <Lexeme Stem1="otrpus">
      <Attributes Vārdšķira="Prievārds" Skaitlis="Vienskaitlis" Rekcija="Ģenitīvs" Novietojums="Prepozitīvs" Vietas_apstākļa_nozīme="Jā" Pamatforma="otrpus"/>
    </Lexeme>
    <Lexeme Stem1="augšpus">
      <Attributes Vārdšķira="Prievārds" Skaitlis="Daudzskaitlis" Rekcija="Datīvs" Novietojums="Prepozitīvs" Vietas_apstākļa_nozīme="Jā" Pamatforma="augšpus"/>
    </Lexeme>
    <Lexeme Stem1="augšpus">
      <Attributes Vārdšķira="Prievārds" Skaitlis="Vienskaitlis" Rekcija="Ģenitīvs" Novietojums="Prepozitīvs" Vietas_apstākļa_nozīme="Jā" Pamatforma="augšpus"/>
    </Lexeme>
    <Lexeme Stem1="pretim">
      <Attributes Vārdšķira="Prievārds" Skaitlis="Daudzskaitlis" Rekcija="Datīvs" Novietojums="Prepozitīvs" Vietas_apstākļa_nozīme="Jā" Pamatforma="pretim"/>
    </Lexeme>
    <Lexeme Stem1="pretim">
      <Attributes Vārdšķira="Prievārds" Skaitlis="Vienskaitlis" Rekcija="Datīvs" Novietojums="Prepozitīvs" Vietas_apstākļa_nozīme="Jā" Pamatforma="pretim"/>
    </Lexeme>
    <Lexeme Stem1="no">
      <Attributes Vārdšķira="Prievārds" Skaitlis="Daudzskaitlis" Rekcija="Datīvs" Novietojums="Prepozitīvs" Vietas_apstākļa_nozīme="Jā" Pamatforma="no"/>
    </Lexeme>
    <Lexeme Stem1="no">
      <Attributes Vārdšķira="Prievārds" Skaitlis="Vienskaitlis" Rekcija="Ģenitīvs" Novietojums="Prepozitīvs" Vietas_apstākļa_nozīme="Jā" Pamatforma="no"/>
    </Lexeme>
    <Lexeme Stem1="starp">
      <Attributes Vārdšķira="Prievārds" Skaitlis="Daudzskaitlis" Rekcija="Datīvs" Novietojums="Prepozitīvs" Vietas_apstākļa_nozīme="Jā" Pamatforma="starp"/>
    </Lexeme>
    <Lexeme Stem1="starp">
      <Attributes Vārdšķira="Prievārds" Skaitlis="Vienskaitlis" Rekcija="Akuzatīvs" Novietojums="Prepozitīvs" Vietas_apstākļa_nozīme="Jā" Pamatforma="starp"/>
    </Lexeme>
    <Lexeme Stem1="apakšpus">
      <Attributes Vārdšķira="Prievārds" Skaitlis="Daudzskaitlis" Rekcija="Datīvs" Novietojums="Prepozitīvs" Vietas_apstākļa_nozīme="Jā" Pamatforma="apakšpus"/>
    </Lexeme>
    <Lexeme Stem1="apakšpus">
      <Attributes Vārdšķira="Prievārds" Skaitlis="Vienskaitlis" Rekcija="Ģenitīvs" Novietojums="Prepozitīvs" Vietas_apstākļa_nozīme="Jā" Pamatforma="apakšpus"/>
    </Lexeme>
    <Lexeme Stem1="virs">
      <Attributes Vārdšķira="Prievārds" Skaitlis="Daudzskaitlis" Rekcija="Datīvs" Novietojums="Prepozitīvs" Vietas_apstākļa_nozīme="Jā" Pamatforma="virs"/>
    </Lexeme>
    <Lexeme Stem1="virs">
      <Attributes Vārdšķira="Prievārds" Skaitlis="Vienskaitlis" Rekcija="Ģenitīvs" Novietojums="Prepozitīvs" Vietas_apstākļa_nozīme="Jā" Pamatforma="virs"/>
    </Lexeme>
    <Lexeme Stem1="iekšpus">
      <Attributes Vārdšķira="Prievārds" Skaitlis="Daudzskaitlis" Rekcija="Datīvs" Novietojums="Prepozitīvs" Vietas_apstākļa_nozīme="Jā" Pamatforma="iekšpus"/>
    </Lexeme>
    <Lexeme Stem1="iekšpus">
      <Attributes Vārdšķira="Prievārds" Skaitlis="Vienskaitlis" Rekcija="Ģenitīvs" Novietojums="Prepozitīvs" Vietas_apstākļa_nozīme="Jā" Pamatforma="iekšpus"/>
    </Lexeme>
    <Lexeme Stem1="par">
      <Attributes Vārdšķira="Prievārds" Skaitlis="Daudzskaitlis" Rekcija="Datīvs" Novietojums="Prepozitīvs" Vietas_apstākļa_nozīme="Nē" Pamatforma="par"/>
    </Lexeme>
    <Lexeme Stem1="par">
      <Attributes Vārdšķira="Prievārds" Skaitlis="Vienskaitlis" Rekcija="Akuzatīvs" Novietojums="Prepozitīvs" Vietas_apstākļa_nozīme="Nē" Pamatforma="par"/>
    </Lexeme>
    <Lexeme Stem1="par">
      <Attributes Vārdšķira="Prievārds" Skaitlis="Nepiemīt" Rekcija="Nepiemīt" Novietojums="Prepozitīvs" Vietas_apstākļa_nozīme="Nē" Pamatforma="par"/>
    </Lexeme>
    <Lexeme Stem1="uz">
      <Attributes Vārdšķira="Prievārds" Skaitlis="Daudzskaitlis" Rekcija="Datīvs" Novietojums="Prepozitīvs" Vietas_apstākļa_nozīme="Jā" Pamatforma="uz"/>
    </Lexeme>
    <Lexeme Stem1="uz">
      <Attributes Vārdšķira="Prievārds" Skaitlis="Vienskaitlis" Rekcija="Akuzatīvs" Novietojums="Prepozitīvs" Vietas_apstākļa_nozīme="Jā" Pamatforma="uz"/>
    </Lexeme>
    <Lexeme Stem1="uz">
      <Attributes Vārdšķira="Prievārds" Skaitlis="Vienskaitlis" Rekcija="Ģenitīvs" Novietojums="Prepozitīvs" Vietas_apstākļa_nozīme="Jā" Pamatforma="uz"/>
    </Lexeme>
    <Lexeme Stem1="apakš">
      <Attributes Vārdšķira="Prievārds" Skaitlis="Daudzskaitlis" Rekcija="Datīvs" Novietojums="Prepozitīvs" Vietas_apstākļa_nozīme="Jā" Pamatforma="apakš"/>
    </Lexeme>
    <Lexeme Stem1="apakš">
      <Attributes Vārdšķira="Prievārds" Skaitlis="Vienskaitlis" Rekcija="Ģenitīvs" Novietojums="Prepozitīvs" Vietas_apstākļa_nozīme="Jā" Pamatforma="apakš"/>
    </Lexeme>
    <Lexeme Stem1="priekš">
      <Attributes Vārdšķira="Prievārds" Skaitlis="Daudzskaitlis" Rekcija="Datīvs" Novietojums="Prepozitīvs" Vietas_apstākļa_nozīme="Jā" Pamatforma="apakš"/>
    </Lexeme>
    <Lexeme Stem1="priekš">
      <Attributes Vārdšķira="Prievārds" Skaitlis="Vienskaitlis" Rekcija="Ģenitīvs" Novietojums="Prepozitīvs" Vietas_apstākļa_nozīme="Jā" Pamatforma="apakš"/>
    </Lexeme>    
    <Lexeme Stem1="pēc">
      <Attributes Vārdšķira="Prievārds" Skaitlis="Daudzskaitlis" Rekcija="Datīvs" Novietojums="Prepozitīvs" Vietas_apstākļa_nozīme="Jā" Pamatforma="pēc"/>
    </Lexeme>
    <Lexeme Stem1="pēc">
      <Attributes Vārdšķira="Prievārds" Skaitlis="Vienskaitlis" Rekcija="Ģenitīvs" Novietojums="Prepozitīvs" Vietas_apstākļa_nozīme="Jā" Pamatforma="pēc"/>
    </Lexeme>
    <Lexeme Stem1="pēc">
      <Attributes Vārdšķira="Prievārds" Skaitlis="Daudzskaitlis" Rekcija="Ģenitīvs" Novietojums="Postpozitīvs" Vietas_apstākļa_nozīme="Jā" Pamatforma="pēc"/>
    </Lexeme>
    <Lexeme Stem1="pēc">
      <Attributes Vārdšķira="Prievārds" Skaitlis="Vienskaitlis" Rekcija="Ģenitīvs" Novietojums="Postpozitīvs" Vietas_apstākļa_nozīme="Jā" Pamatforma="pēc"/>
    </Lexeme>
    <Lexeme Stem1="kopš">
      <Attributes Vārdšķira="Prievārds" Skaitlis="Daudzskaitlis" Rekcija="Datīvs" Novietojums="Prepozitīvs" Vietas_apstākļa_nozīme="Nē" Pamatforma="kopš"/>
    </Lexeme>
    <Lexeme Stem1="kopš">
      <Attributes Vārdšķira="Prievārds" Skaitlis="Vienskaitlis" Rekcija="Ģenitīvs" Novietojums="Prepozitīvs" Vietas_apstākļa_nozīme="Nē" Pamatforma="kopš"/>
    </Lexeme>
    <Lexeme Stem1="pār">
      <Attributes Vārdšķira="Prievārds" Skaitlis="Daudzskaitlis" Rekcija="Datīvs" Novietojums="Prepozitīvs" Vietas_apstākļa_nozīme="Jā" Pamatforma="pār"/>
    </Lexeme>
    <Lexeme Stem1="pār">
      <Attributes Vārdšķira="Prievārds" Skaitlis="Vienskaitlis" Rekcija="Akuzatīvs" Novietojums="Prepozitīvs" Vietas_apstākļa_nozīme="Jā" Pamatforma="pār"/>
    </Lexeme>
    <Lexeme Stem1="virspus">
      <Attributes Vārdšķira="Prievārds" Skaitlis="Daudzskaitlis" Rekcija="Datīvs" Novietojums="Prepozitīvs" Vietas_apstākļa_nozīme="Jā" Pamatforma="virspus"/>
    </Lexeme>
    <Lexeme Stem1="virspus">
      <Attributes Vārdšķira="Prievārds" Skaitlis="Vienskaitlis" Rekcija="Ģenitīvs" Novietojums="Prepozitīvs" Vietas_apstākļa_nozīme="Jā" Pamatforma="virspus"/>
    </Lexeme>
    <Lexeme Stem1="dēļ">
      <Attributes Vārdšķira="Prievārds" Skaitlis="Daudzskaitlis" Rekcija="Ģenitīvs" Novietojums="Postpozitīvs" Vietas_apstākļa_nozīme="Jā" Pamatforma="dēļ"/>
    </Lexeme>
    <Lexeme Stem1="dēļ">
      <Attributes Vārdšķira="Prievārds" Skaitlis="Vienskaitlis" Rekcija="Ģenitīvs" Novietojums="Postpozitīvs" Vietas_apstākļa_nozīme="Jā" Pamatforma="dēļ"/>
    </Lexeme>
    <Lexeme Stem1="iekš">
      <Attributes Vārdšķira="Prievārds" Skaitlis="Daudzskaitlis" Rekcija="Datīvs" Novietojums="Prepozitīvs" Vietas_apstākļa_nozīme="Jā" Pamatforma="iekš"/>
    </Lexeme>
    <Lexeme Stem1="iekš">
      <Attributes Vārdšķira="Prievārds" Skaitlis="Vienskaitlis" Rekcija="Ģenitīvs" Novietojums="Prepozitīvs" Vietas_apstākļa_nozīme="Jā" Pamatforma="iekš"/>
    </Lexeme>
    <Lexeme Stem1="viņpus">
      <Attributes Vārdšķira="Prievārds" Skaitlis="Daudzskaitlis" Rekcija="Datīvs" Novietojums="Prepozitīvs" Vietas_apstākļa_nozīme="Jā" Pamatforma="viņpus"/>
    </Lexeme>
    <Lexeme Stem1="viņpus">
      <Attributes Vārdšķira="Prievārds" Skaitlis="Vienskaitlis" Rekcija="Ģenitīvs" Novietojums="Prepozitīvs" Vietas_apstākļa_nozīme="Jā" Pamatforma="viņpus"/>
    </Lexeme>
    <Lexeme Stem1="aiz">
      <Attributes Vārdšķira="Prievārds" Skaitlis="Daudzskaitlis" Rekcija="Datīvs" Novietojums="Prepozitīvs" Vietas_apstākļa_nozīme="Jā" Pamatforma="aiz"/>
    </Lexeme>
    <Lexeme Stem1="aiz">
      <Attributes Vārdšķira="Prievārds" Skaitlis="Vienskaitlis" Rekcija="Ģenitīvs" Novietojums="Prepozitīvs" Vietas_apstākļa_nozīme="Jā" Pamatforma="aiz"/>
    </Lexeme>
    <Lexeme Stem1="šaipus">
      <Attributes Vārdšķira="Prievārds" Skaitlis="Daudzskaitlis" Rekcija="Datīvs" Novietojums="Prepozitīvs" Vietas_apstākļa_nozīme="Jā" Pamatforma="šaipus"/>
    </Lexeme>
    <Lexeme Stem1="šaipus">
      <Attributes Vārdšķira="Prievārds" Skaitlis="Vienskaitlis" Rekcija="Ģenitīvs" Novietojums="Prepozitīvs" Vietas_apstākļa_nozīme="Jā" Pamatforma="šaipus"/>
    </Lexeme>
    <Lexeme Stem1="labad">
      <Attributes Vārdšķira="Prievārds" Skaitlis="Daudzskaitlis" Rekcija="Ģenitīvs" Novietojums="Postpozitīvs" Vietas_apstākļa_nozīme="Jā" Pamatforma="labad"/>
    </Lexeme>
    <Lexeme Stem1="labad">
      <Attributes Vārdšķira="Prievārds" Skaitlis="Vienskaitlis" Rekcija="Ģenitīvs" Novietojums="Postpozitīvs" Vietas_apstākļa_nozīme="Jā" Pamatforma="labad"/>
    </Lexeme>
    <Lexeme Stem1="ar">
      <Attributes Vārdšķira="Prievārds" Skaitlis="Daudzskaitlis" Rekcija="Datīvs" Novietojums="Prepozitīvs" Vietas_apstākļa_nozīme="Nē" Pamatforma="ar"/>
    </Lexeme>
    <Lexeme Stem1="ar">
      <Attributes Vārdšķira="Prievārds" Skaitlis="Vienskaitlis" Rekcija="Akuzatīvs" Novietojums="Prepozitīvs" Vietas_apstākļa_nozīme="Nē" Pamatforma="ar"/>
    </Lexeme>
    <Lexeme Stem1="pret">
      <Attributes Vārdšķira="Prievārds" Skaitlis="Daudzskaitlis" Rekcija="Datīvs" Novietojums="Prepozitīvs" Vietas_apstākļa_nozīme="Jā" Pamatforma="pret"/>
    </Lexeme>
    <Lexeme Stem1="pret">
      <Attributes Vārdšķira="Prievārds" Skaitlis="Vienskaitlis" Rekcija="Akuzatīvs" Novietojums="Prepozitīvs" Vietas_apstākļa_nozīme="Jā" Pamatforma="pret"/>
    </Lexeme>
    <Lexeme Stem1="pie">
      <Attributes Vārdšķira="Prievārds" Skaitlis="Daudzskaitlis" Rekcija="Datīvs" Novietojums="Prepozitīvs" Vietas_apstākļa_nozīme="Jā" Pamatforma="pie"/>
    </Lexeme>
    <Lexeme Stem1="pie">
      <Attributes Vārdšķira="Prievārds" Skaitlis="Vienskaitlis" Rekcija="Ģenitīvs" Novietojums="Prepozitīvs" Vietas_apstākļa_nozīme="Jā" Pamatforma="pie"/>
    </Lexeme>
    <Lexeme Stem1="ārpus">
      <Attributes Vārdšķira="Prievārds" Skaitlis="Daudzskaitlis" Rekcija="Datīvs" Novietojums="Prepozitīvs" Vietas_apstākļa_nozīme="Jā" Pamatforma="ārpus"/>
    </Lexeme>
    <Lexeme Stem1="ārpus">
      <Attributes Vārdšķira="Prievārds" Skaitlis="Vienskaitlis" Rekcija="Ģenitīvs" Novietojums="Prepozitīvs" Vietas_apstākļa_nozīme="Jā" Pamatforma="ārpus"/>
    </Lexeme>
    <Lexeme Stem1="gar">
      <Attributes Vārdšķira="Prievārds" Skaitlis="Daudzskaitlis" Rekcija="Datīvs" Novietojums="Prepozitīvs" Vietas_apstākļa_nozīme="Jā" Pamatforma="gar"/>
    </Lexeme>
    <Lexeme Stem1="gar">
      <Attributes Vārdšķira="Prievārds" Skaitlis="Vienskaitlis" Rekcija="Akuzatīvs" Novietojums="Prepozitīvs" Vietas_apstākļa_nozīme="Jā" Pamatforma="gar"/>
    </Lexeme>
    <Lexeme Stem1="bez">
      <Attributes Vārdšķira="Prievārds" Skaitlis="Daudzskaitlis" Rekcija="Datīvs" Novietojums="Prepozitīvs" Vietas_apstākļa_nozīme="Nē" Pamatforma="bez"/>
    </Lexeme>
    <Lexeme Stem1="bez">
      <Attributes Vārdšķira="Prievārds" Skaitlis="Vienskaitlis" Rekcija="Ģenitīvs" Novietojums="Prepozitīvs" Vietas_apstākļa_nozīme="Nē" Pamatforma="bez"/>
    </Lexeme>
    <Lexeme Stem1="lejpus">
      <Attributes Vārdšķira="Prievārds" Skaitlis="Daudzskaitlis" Rekcija="Datīvs" Novietojums="Prepozitīvs" Vietas_apstākļa_nozīme="Jā" Pamatforma="lejpus"/>
    </Lexeme>
    <Lexeme Stem1="lejpus">
      <Attributes Vārdšķira="Prievārds" Skaitlis="Vienskaitlis" Rekcija="Ģenitīvs" Novietojums="Prepozitīvs" Vietas_apstākļa_nozīme="Jā" Pamatforma="lejpus"/>
    </Lexeme>
    <Lexeme Stem1="caur">
      <Attributes Vārdšķira="Prievārds" Skaitlis="Daudzskaitlis" Rekcija="Datīvs" Novietojums="Prepozitīvs" Vietas_apstākļa_nozīme="Jā" Pamatforma="caur"/>
    </Lexeme>
    <Lexeme Stem1="caur">
      <Attributes Vārdšķira="Prievārds" Skaitlis="Vienskaitlis" Rekcija="Akuzatīvs" Novietojums="Prepozitīvs" Vietas_apstākļa_nozīme="Jā" Pamatforma="caur"/>
    </Lexeme>
    <Lexeme Stem1="ap">
      <Attributes Vārdšķira="Prievārds" Skaitlis="Daudzskaitlis" Rekcija="Datīvs" Novietojums="Prepozitīvs" Vietas_apstākļa_nozīme="Jā" Pamatforma="ap"/>
    </Lexeme>
    <Lexeme Stem1="ap">
      <Attributes Vārdšķira="Prievārds" Skaitlis="Vienskaitlis" Rekcija="Akuzatīvs" Novietojums="Prepozitīvs" Vietas_apstākļa_nozīme="Jā" Pamatforma="ap"/>
    </Lexeme>
    <Lexeme Stem1="pa">
      <Attributes Vārdšķira="Prievārds" Skaitlis="Daudzskaitlis" Rekcija="Datīvs" Novietojums="Prepozitīvs" Vietas_apstākļa_nozīme="Jā" Pamatforma="pa"/>
    </Lexeme>
    <Lexeme Stem1="pa">
      <Attributes Vārdšķira="Prievārds" Skaitlis="Vienskaitlis" Rekcija="Akuzatīvs" Novietojums="Prepozitīvs" Vietas_apstākļa_nozīme="Jā" Pamatforma="pa"/>
    </Lexeme>
    <Lexeme Stem1="pa">
      <Attributes Vārdšķira="Prievārds" Skaitlis="Vienskaitlis" Rekcija="Datīvs" Novietojums="Prepozitīvs" Vietas_apstākļa_nozīme="Jā" Pamatforma="pa"/>
    </Lexeme>
    <Lexeme Stem1="zem">
      <Attributes Vārdšķira="Prievārds" Skaitlis="Daudzskaitlis" Rekcija="Datīvs" Novietojums="Prepozitīvs" Vietas_apstākļa_nozīme="Jā" Pamatforma="zem"/>
    </Lexeme>
    <Lexeme Stem1="zem">
      <Attributes Vārdšķira="Prievārds" Skaitlis="Vienskaitlis" Rekcija="Ģenitīvs" Novietojums="Prepozitīvs" Vietas_apstākļa_nozīme="Jā" Pamatforma="zem"/>
    </Lexeme>
    <Lexeme Stem1="blakām">
      <Attributes Vārdšķira="Prievārds" Skaitlis="Daudzskaitlis" Rekcija="Datīvs" Novietojums="Prepozitīvs" Vietas_apstākļa_nozīme="Jā" Pamatforma="blakām"/>
    </Lexeme>
    <Lexeme Stem1="blakām">
      <Attributes Vārdšķira="Prievārds" Skaitlis="Vienskaitlis" Rekcija="Datīvs" Novietojums="Prepozitīvs" Vietas_apstākļa_nozīme="Jā" Pamatforma="blakām"/>
    </Lexeme>
    <Lexeme Stem1="pāri">
      <Attributes Skaitlis="Vienskaitlis" Rekcija="Datīvs" Novietojums="Prepozitīvs" Vietas_apstākļa_nozīme="Jā" Pamatforma="pāri"/>
    </Lexeme>
    <Lexeme Stem1="pāri">
      <Attributes Skaitlis="Daudzskaitlis" Rekcija="Datīvs" Novietojums="Prepozitīvs" Vietas_apstākļa_nozīme="Jā" Pamatforma="pāri"/>
    </Lexeme>
  </Paradigm>
  <Paradigm Stems="1" ID="27" LemmaEnding="1197" Description="Saikļi">
    <Attributes Vārdšķira="Saiklis"/>
  </Paradigm>
  <Paradigm Stems="1" ID="28" LemmaEnding="1198" Description="Partikulas">
    <Attributes Vārdšķira="Partikula"/>
  </Paradigm>
  <Paradigm Stems="1" ID="29" LemmaEnding="1158" Description="Hardcoded">
    <Attributes/>
    <Lexeme Stem1="=">
      <Attributes Vārdšķira="Reziduālis"/>
    </Lexeme>
    <Lexeme Stem1="+">
      <Attributes Vārdšķira="Reziduālis"/>
    </Lexeme>
    <Lexeme Stem1="*">
      <Attributes Vārdšķira="Reziduālis"/>
    </Lexeme>
    <Lexeme Stem1=":,:">
      <Attributes Vārdšķira="Reziduālis"/>
    </Lexeme>
    <Lexeme Stem1=":)">
      <Attributes Vārdšķira="Reziduālis"/>
    </Lexeme>
    <Lexeme Stem1=":(">
      <Attributes Vārdšķira="Reziduālis"/>
    </Lexeme>
    <Lexeme Stem1="#">
      <Attributes Vārdšķira="Reziduālis"/>
    </Lexeme>
    <Lexeme Stem1="$">
      <Attributes Vārdšķira="Reziduālis"/>
    </Lexeme>
    <Lexeme Stem1="£">
      <Attributes Vārdšķira="Reziduālis"/>
    </Lexeme>
    <Lexeme Stem1="%">
      <Attributes Vārdšķira="Reziduālis"/>
    </Lexeme>
    <Lexeme Stem1="‰">
      <Attributes Vārdšķira="Reziduālis"/>
    </Lexeme>
    <Lexeme Stem1="‱">
      <Attributes Vārdšķira="Reziduālis"/>
    </Lexeme>
    <Lexeme Stem1="⁒">
      <Attributes Vārdšķira="Reziduālis"/>
    </Lexeme>
    <Lexeme Stem1="~">
      <Attributes Vārdšķira="Reziduālis"/>
    </Lexeme>
    <Lexeme Stem1="€">
      <Attributes Vārdšķira="Reziduālis"/>
    </Lexeme>
    <Lexeme Stem1="§">
      <Attributes Vārdšķira="Reziduālis"/>
    </Lexeme>
    <Lexeme Stem1="|">
      <Attributes Vārdšķira="Reziduālis"/>
    </Lexeme>
    <Lexeme Stem1="°">
      <Attributes Vārdšķira="Reziduālis"/>
    </Lexeme>
    <Lexeme Stem1="\">
      <Attributes Vārdšķira="Reziduālis"/>
    </Lexeme>
    <Lexeme Stem1="^">
      <Attributes Vārdšķira="Reziduālis"/>
    </Lexeme>
    <Lexeme Stem1="_">
      <Attributes Vārdšķira="Reziduālis"/>
    </Lexeme>
    <Lexeme Stem1="±">
      <Attributes Vārdšķira="Reziduālis"/>
    </Lexeme>
    <Lexeme Stem1="&amp;">
      <Attributes Vārdšķira="Reziduālis"/>
    </Lexeme>
    <Lexeme Stem1="***">
      <Attributes Vārdšķira="Reziduālis"/>
    </Lexeme>
    <Lexeme Stem1="·">
      <Attributes Vārdšķira="Reziduālis"/>
    </Lexeme>
    <Lexeme Stem1="×">
      <Attributes Vārdšķira="Reziduālis"/>
    </Lexeme>
    <Lexeme Stem1="®">
      <Attributes Vārdšķira="Reziduālis"/>
    </Lexeme>
    <Lexeme Stem1="©">
      <Attributes Vārdšķira="Reziduālis"/>
    </Lexeme>
    <Lexeme Stem1="™">
      <Attributes Vārdšķira="Reziduālis"/>
    </Lexeme>
    <Lexeme Stem1="@">
      <Attributes Vārdšķira="Reziduālis"/>
    </Lexeme>
    <Lexeme Stem1="→">
      <Attributes Vārdšķira="Reziduālis"/>
    </Lexeme>
    <Lexeme Stem1="←">
      <Attributes Vārdšķira="Reziduālis"/>
    </Lexeme>
    <Lexeme Stem1="↔">
      <Attributes Vārdšķira="Reziduālis"/>
    </Lexeme>
    <Lexeme Stem1="∆">
      <Attributes Vārdšķira="Reziduālis"/>
    </Lexeme>
    <Lexeme Stem1="∂">
      <Attributes Vārdšķira="Reziduālis"/>
    </Lexeme>
    <Lexeme Stem1="≤">
      <Attributes Vārdšķira="Reziduālis"/>
    </Lexeme>
    <Lexeme Stem1="≥">
      <Attributes Vārdšķira="Reziduālis"/>
    </Lexeme>
    <Lexeme Stem1="≠">
      <Attributes Vārdšķira="Reziduālis"/>
    </Lexeme>
    <Lexeme Stem1="≈">
      <Attributes Vārdšķira="Reziduālis"/>
    </Lexeme>
    <Lexeme Stem1="¬">
      <Attributes Vārdšķira="Reziduālis"/>
    </Lexeme>
    <Lexeme Stem1="∝">
      <Attributes Vārdšķira="Reziduālis"/>
    </Lexeme>
    <Lexeme Stem1="†">
      <Attributes Vārdšķira="Reziduālis"/>
    </Lexeme>
    <Lexeme Stem1="¤">
      <Attributes Vārdšķira="Reziduālis"/>
    </Lexeme>
  </Paradigm>
  <Paradigm ID="30" Description="Patstāvīgas divdabju noteiktās formas -ais (jaundzimušais, galvenais u.c.)">
  </Paradigm>
  <Paradigm Stems="1" ID="31" LemmaEnding="2044" Description="Lietvārds 3. deklinācija -us sieviešu dzimtei (uzvārdiem)" AllowedGuessEndings="!">
  </Paradigm>
  <Paradigm Stems="1" ID="32" LemmaEnding="2057" Description="Atgriezeniskie lietvārdi -tājies" AllowedGuessEndings="!">
    <Lexeme Stem1="klausītā"/>
    <Lexeme Stem1="pakaļdzinē"/>
  </Paradigm> 
  <Paradigm Stems="1" ID="33" LemmaEnding="2069" Description="Atgriezeniskie lietvārdi -umies" AllowedGuessEndings="!">
  </Paradigm> 
  <Paradigm Stems="1" ID="34" LemmaEnding="2073" Description="Atgriezeniskie lietvārdi -šanās" AllowedGuessEndings="!">
    <Lexeme Stem1="acīsskatī"/>
  </Paradigm>
  <Paradigm Stems="1" ID="35" LemmaEnding="99" Description="Lietvārdi, 6. deklinācijas -s locīšanas izņēmumi bez mijas (auss, kūts)" AllowedGuessEndings="">  
    <Lexeme Stem1="dalībvalst"/>
  </Paradigm>
  <Paradigm Stems="1" ID="36" LemmaEnding="2091" Description="Saīsinājumi (t.i. utt. u.c.)" AllowedGuessEndings="!">
    <Lexeme Stem1="u.tml."/>
    <Lexeme Stem1="u. tml."/>
    <Lexeme Stem1="utml."/>
    <Lexeme Stem1="v.tml."/>
    <Lexeme Stem1="v. tml."/>
    <Lexeme Stem1="vai tml."/>
    <Lexeme Stem1="u.t.jprj."/>
    <Lexeme Stem1="u. t. jprj."/>
    <Lexeme Stem1="u.t.jpr."/>
    <Lexeme Stem1="u. t. jpr."/>
    <Lexeme Stem1="t.i."/>
    <Lexeme Stem1="š.g."/>
    <Lexeme Stem1="v.i."/>
    <Lexeme Stem1="N.B."/>
    <Lexeme Stem1="N. B."/>
    <Lexeme Stem1="P.S."/>
    <Lexeme Stem1="P. S."/>
    <Lexeme Stem1="P.P.S."/>
    <Lexeme Stem1="P. P. S."/>
    <Lexeme Stem1="P.P.P.S."/>
    <Lexeme Stem1="P. P. P. S."/>
    <Lexeme Stem1="a.god."/>
    <Lexeme Stem1="a.l."/>
    <Lexeme Stem1="dok."/>
    <Lexeme Stem1="dep."/>
    <Lexeme Stem1="dr."/>
    <Lexeme Stem1="dr. h."/>
    <Lexeme Stem1="dr. habil."/>
    <Lexeme Stem1="g."/>
    <Lexeme Stem1="gs.b."/>
    <Lexeme Stem1="gs.s."/>
    <Lexeme Stem1="īst.loc."/>
    <Lexeme Stem1="kor.loc."/>
    <Lexeme Stem1="ļ.cien."/>
    <Lexeme Stem1="neiesk."/>
    <Lexeme Stem1="p.k."/>
    <Lexeme Stem1="p.n."/>
    <Lexeme Stem1="poz."/>
    <Lexeme Stem1="sab-ba"/>
    <Lexeme Stem1="t.p."/>
    <Lexeme Stem1="t.s."/>
    <Lexeme Stem1="t.sk."/>
    <Lexeme Stem1="va/s"/>
    <Lexeme Stem1="v.s."/>
    <Lexeme Stem1="vīr."/>
    <Lexeme Stem1="rēķ."/>
    <Lexeme Stem1="sv."/>
    <Lexeme Stem1="SIA"/>
    <Lexeme Stem1="AS"/>
    <Lexeme Stem1="ZS"/>
    <Lexeme Stem1="IU"/>
    <Lexeme Stem1="Ltd"/>
    <Lexeme Stem1="GmbH"/>
    <Lexeme Stem1="ZvS"/>
    <Lexeme Stem1="VSIA"/>
    <Lexeme Stem1="Inc"/>
    <Lexeme Stem1="Inc."/>
    <Lexeme Stem1="AB"/>
    <Lexeme Stem1="b-bas"/>
    <Lexeme Stem1="kult."/>
    <Lexeme Stem1="izglīt."/>
    <Lexeme Stem1="veic."/>
    <Lexeme Stem1="lauksaimn."/>
    <Lexeme Stem1="zemn."/>
    <Lexeme Stem1="CX"/>
    <Lexeme Stem1="TIN"/>
    <Lexeme Stem1="OK"/>
    <Lexeme Stem1="IT"/>
    <Lexeme Stem1="TV"/>
    <Lexeme Stem1="ISO"/>
    <Lexeme Stem1="AIDS"/>
    <Lexeme Stem1="DUS"/>
    <Lexeme Stem1="WiFi"/>
    <Lexeme Stem1="Mbps"/>
    <Lexeme Stem1="Gbps"/>
    <Lexeme Stem1="Ls"/>
    <Lexeme Stem1="m.g."/>
    <Lexeme Stem1="N/A"/>
  </Paradigm>
  <Paradigm Stems="1" ID="37" LemmaEnding="2092" Description="Pieturzīmes (! , ...)" AllowedGuessEndings="!">
    <Lexeme Stem1="∙">
      <Attributes Vārdšķira="Pieturzīme" Pieturzīmes_tips="Cita"/>
    </Lexeme>
    <Lexeme Stem1="•">
      <Attributes Vārdšķira="Pieturzīme" Pieturzīmes_tips="Cita"/>
    </Lexeme>
    <Lexeme Stem1="...">
      <Attributes Pieturzīmes_tips="Punkts"/>
    </Lexeme>
    <Lexeme Stem1="!...">
      <Attributes Pieturzīmes_tips="Punkts"/>
    </Lexeme>
    <Lexeme Stem1="?...">
      <Attributes Pieturzīmes_tips="Punkts"/>
    </Lexeme>
    <Lexeme Stem1="?!...">
      <Attributes Pieturzīmes_tips="Punkts"/>
    </Lexeme>
    <Lexeme Stem1="?!">
      <Attributes Pieturzīmes_tips="Punkts"/>
    </Lexeme>
    <Lexeme Stem1="!?">
      <Attributes Pieturzīmes_tips="Punkts"/>
    </Lexeme>
    <Lexeme Stem1="!..">
      <Attributes Pieturzīmes_tips="Punkts"/>
    </Lexeme>
    <Lexeme Stem1="!?...">
      <Attributes Pieturzīmes_tips="Punkts"/>
    </Lexeme>
    <Lexeme Stem1="?!..">
      <Attributes Pieturzīmes_tips="Punkts"/>
    </Lexeme>
    <Lexeme Stem1=".">
      <Attributes Pieturzīmes_tips="Punkts"/>
    </Lexeme>
    <Lexeme Stem1="..">
      <Attributes Pieturzīmes_tips="Cita"/>
    </Lexeme>
    <Lexeme Stem1="....">
      <Attributes Pieturzīmes_tips="Punkts" Pamatforma="..."/>
    </Lexeme>
    <Lexeme Stem1="[..]">
      <Attributes Pieturzīmes_tips="Cita"/>
    </Lexeme>
    <Lexeme Stem1="?">
      <Attributes Pieturzīmes_tips="Punkts"/>
    </Lexeme>
    <Lexeme Stem1=":">
      <Attributes Pieturzīmes_tips="Kols"/>
    </Lexeme>
    <Lexeme Stem1="/">
      <Attributes Pieturzīmes_tips="Cita"/>
    </Lexeme>
    <Lexeme Stem1="&amp;">
      <Attributes Pieturzīmes_tips="Cita"/>
    </Lexeme>
    <Lexeme Stem1="//">
      <Attributes Pieturzīmes_tips="Cita"/>
    </Lexeme>
    <Lexeme Stem1="!">
      <Attributes Pieturzīmes_tips="Punkts"/>
    </Lexeme>
    <Lexeme Stem1="!!">
      <Attributes Pieturzīmes_tips="Punkts" Pamatforma="!"/>
    </Lexeme>
    <Lexeme Stem1="!!!">
      <Attributes Pieturzīmes_tips="Punkts" Pamatforma="!"/>
    </Lexeme>
    <Lexeme Stem1="!!!!">
      <Attributes Pieturzīmes_tips="Punkts" Pamatforma="!"/>
    </Lexeme>
    <Lexeme Stem1=",">
      <Attributes Pieturzīmes_tips="Komats"/>
    </Lexeme>
    <Lexeme Stem1=";">
      <Attributes Pieturzīmes_tips="Komats"/>
    </Lexeme>
    <Lexeme Stem1="&quot;">
      <Attributes Pieturzīmes_tips="Pēdiņa"/>
    </Lexeme>
    <Lexeme Stem1="'">
      <Attributes Pieturzīmes_tips="Pēdiņa"/>
    </Lexeme>
    <Lexeme Stem1="`">
      <Attributes Pieturzīmes_tips="Pēdiņa" Pamatforma="'"/>
    </Lexeme>
    <Lexeme Stem1="´">
      <Attributes Pieturzīmes_tips="Pēdiņa" Pamatforma="'"/>
    </Lexeme>
    <Lexeme Stem1="(">
      <Attributes Pieturzīmes_tips="Iekava"/>
    </Lexeme>
    <Lexeme Stem1=")">
      <Attributes Pieturzīmes_tips="Iekava"/>
    </Lexeme>
    <Lexeme Stem1="{">
      <Attributes Pieturzīmes_tips="Iekava"/>
    </Lexeme>
    <Lexeme Stem1="}">
      <Attributes Pieturzīmes_tips="Iekava"/>
    </Lexeme>
    <Lexeme Stem1="&lt;">
      <Attributes Pieturzīmes_tips="Iekava"/>
    </Lexeme>
    <Lexeme Stem1="&gt;">
      <Attributes Pieturzīmes_tips="Iekava"/>
    </Lexeme>
    <Lexeme Stem1="❬">
      <Attributes Pieturzīmes_tips="Iekava" Pamatforma="&lt;"/>
    </Lexeme>
    <Lexeme Stem1="❭">
      <Attributes Pieturzīmes_tips="Iekava" Pamatforma="&gt;"/>
    </Lexeme>
    <Lexeme Stem1="❮">
      <Attributes Pieturzīmes_tips="Iekava" Pamatforma="&lt;"/>
    </Lexeme>
    <Lexeme Stem1="❯">
      <Attributes Pieturzīmes_tips="Iekava" Pamatforma="&gt;"/>
    </Lexeme>
    <Lexeme Stem1="❰">
      <Attributes Pieturzīmes_tips="Iekava" Pamatforma="&lt;"/>
    </Lexeme>
    <Lexeme Stem1="❱">
      <Attributes Pieturzīmes_tips="Iekava" Pamatforma="&gt;"/>
    </Lexeme>
    <Lexeme Stem1="⟨">
      <Attributes Pieturzīmes_tips="Iekava" Pamatforma="&lt;"/>
    </Lexeme>
    <Lexeme Stem1="⟩">
      <Attributes Pieturzīmes_tips="Iekava" Pamatforma="&gt;"/>
    </Lexeme>
    <Lexeme Stem1="⟪">
      <Attributes Pieturzīmes_tips="Iekava" Pamatforma="&lt;"/>
    </Lexeme>
    <Lexeme Stem1="⟫">
      <Attributes Pieturzīmes_tips="Iekava" Pamatforma="&gt;"/>
    </Lexeme>
    <Lexeme Stem1="⦉">
      <Attributes Pieturzīmes_tips="Iekava" Pamatforma="&lt;"/>
    </Lexeme>
    <Lexeme Stem1="⦊">
      <Attributes Pieturzīmes_tips="Iekava" Pamatforma="&gt;"/>
    </Lexeme>
    <Lexeme Stem1="«">
      <Attributes Pieturzīmes_tips="Pēdiņa" Pamatforma="&quot;"/>
    </Lexeme>
    <Lexeme Stem1="»">
      <Attributes Pieturzīmes_tips="Pēdiņa" Pamatforma="&quot;"/>
    </Lexeme>
    <Lexeme Stem1="''">
      <Attributes Pieturzīmes_tips="Pēdiņa" Pamatforma="&quot;"/>
    </Lexeme>
    <Lexeme Stem1="‘’">
      <Attributes Pieturzīmes_tips="Pēdiņa" Pamatforma="&quot;"/>
    </Lexeme>
    <Lexeme Stem1="’’">
      <Attributes Pieturzīmes_tips="Pēdiņa" Pamatforma="&quot;"/>
    </Lexeme>
    <Lexeme Stem1="[">
      <Attributes Pieturzīmes_tips="Iekava"/>
    </Lexeme>
    <Lexeme Stem1="]">
      <Attributes Pieturzīmes_tips="Iekava"/>
    </Lexeme>
    <Lexeme Stem1="⟦">
      <Attributes Pieturzīmes_tips="Iekava" Pamatforma="["/>
    </Lexeme>
    <Lexeme Stem1="⟧">
      <Attributes Pieturzīmes_tips="Iekava" Pamatforma="]"/>
    </Lexeme>
    <Lexeme Stem1="⟬">
      <Attributes Pieturzīmes_tips="Iekava" Pamatforma="["/>
    </Lexeme>
    <Lexeme Stem1="⟭">
      <Attributes Pieturzīmes_tips="Iekava" Pamatforma="]"/>
    </Lexeme>
    <Lexeme Stem1="⌈">
      <Attributes Pieturzīmes_tips="Iekava" Pamatforma="["/>
    </Lexeme>
    <Lexeme Stem1="⌉">
      <Attributes Pieturzīmes_tips="Iekava" Pamatforma="]"/>
    </Lexeme>
    <Lexeme Stem1="⌊">
      <Attributes Pieturzīmes_tips="Iekava" Pamatforma="["/>
    </Lexeme>
    <Lexeme Stem1="⌋">
      <Attributes Pieturzīmes_tips="Iekava" Pamatforma="]"/>
    </Lexeme>
    <Lexeme Stem1="❨">
      <Attributes Pieturzīmes_tips="Iekava" Pamatforma="("/>
    </Lexeme>
    <Lexeme Stem1="❩">
      <Attributes Pieturzīmes_tips="Iekava" Pamatforma=")"/>
    </Lexeme>
    <Lexeme Stem1="❪">
      <Attributes Pieturzīmes_tips="Iekava" Pamatforma="("/>
    </Lexeme>
    <Lexeme Stem1="❫">
      <Attributes Pieturzīmes_tips="Iekava" Pamatforma=")"/>
    </Lexeme>
    <Lexeme Stem1="❲">
      <Attributes Pieturzīmes_tips="Iekava" Pamatforma="("/>
    </Lexeme>
    <Lexeme Stem1="❳">
      <Attributes Pieturzīmes_tips="Iekava" Pamatforma=")"/>
    </Lexeme>
    <Lexeme Stem1="⟮">
      <Attributes Pieturzīmes_tips="Iekava" Pamatforma="("/>
    </Lexeme>
    <Lexeme Stem1="⟯">
      <Attributes Pieturzīmes_tips="Iekava" Pamatforma=")"/>
    </Lexeme>
    <Lexeme Stem1="⦇">
      <Attributes Pieturzīmes_tips="Iekava" Pamatforma="("/>
    </Lexeme>
    <Lexeme Stem1="⦈">
      <Attributes Pieturzīmes_tips="Iekava" Pamatforma=")"/>
    </Lexeme>
    <Lexeme Stem1="❴">
      <Attributes Pieturzīmes_tips="Iekava" Pamatforma="{"/>
    </Lexeme>
    <Lexeme Stem1="❵">
      <Attributes Pieturzīmes_tips="Iekava" Pamatforma="}"/>
    </Lexeme>



    <Lexeme Stem1="-">
      <Attributes Pieturzīmes_tips="Domuzīme" Pamatforma="-"/>
    </Lexeme>
    <Lexeme Stem1="--">
      <Attributes Pieturzīmes_tips="Domuzīme" Pamatforma="–"/>
    </Lexeme>
    <Lexeme Stem1="---">
      <Attributes Pieturzīmes_tips="Domuzīme" Pamatforma="–"/>
    </Lexeme>
    <Lexeme Stem1="—">
      <Attributes Pieturzīmes_tips="Domuzīme" Pamatforma="–"/>
    </Lexeme>
    <Lexeme Stem1="‐">
      <Attributes Pieturzīmes_tips="Domuzīme" Pamatforma="-"/>
    </Lexeme>
    <Lexeme Stem1="‑">
      <Attributes Pieturzīmes_tips="Domuzīme" Pamatforma="-"/>
    </Lexeme>
    <Lexeme Stem1="‒">
      <Attributes Pieturzīmes_tips="Domuzīme" Pamatforma="-"/>
    </Lexeme>
    <Lexeme Stem1="–">
      <Attributes Pieturzīmes_tips="Domuzīme" Pamatforma="–"/>
    </Lexeme>
    <Lexeme Stem1="―">
      <Attributes Pieturzīmes_tips="Domuzīme" Pamatforma="–"/>
    </Lexeme>
    <Lexeme Stem1="˗">
      <Attributes Pieturzīmes_tips="Domuzīme" Pamatforma="-"/>
    </Lexeme>
    <Lexeme Stem1="⁻">
      <Attributes Pieturzīmes_tips="Domuzīme" Pamatforma="-"/>
    </Lexeme>
    <Lexeme Stem1="₋">
      <Attributes Pieturzīmes_tips="Domuzīme" Pamatforma="-"/>
    </Lexeme>
    <Lexeme Stem1="−">
      <Attributes Pieturzīmes_tips="Domuzīme" Pamatforma="-"/>
    </Lexeme>
    <Lexeme Stem1="➖">
      <Attributes Pieturzīmes_tips="Domuzīme" Pamatforma="-"/>
    </Lexeme>
    <Lexeme Stem1="﹣">
      <Attributes Pieturzīmes_tips="Domuzīme" Pamatforma="-"/>
    </Lexeme>
    <Lexeme Stem1="－">
      <Attributes Pieturzīmes_tips="Domuzīme" Pamatforma="-"/>
    </Lexeme>
    <Lexeme Stem1="᠆">
      <Attributes Pieturzīmes_tips="Domuzīme" Pamatforma="-"/>
    </Lexeme>
    <Lexeme Stem1="‧">
      <Attributes Pieturzīmes_tips="Domuzīme" Pamatforma="-"/>
    </Lexeme>
    <Lexeme Stem1="⁃">
      <Attributes Pieturzīmes_tips="Domuzīme" Pamatforma="-"/>
    </Lexeme>
    <Lexeme Stem1="‘">
      <Attributes Pieturzīmes_tips="Pēdiņa" Pamatforma="'"/>
    </Lexeme>
    <Lexeme Stem1="’">
      <Attributes Pieturzīmes_tips="Pēdiņa" Pamatforma="'"/>
    </Lexeme>
    <Lexeme Stem1="‚">
      <Attributes Pieturzīmes_tips="Pēdiņa" Pamatforma="'"/>
    </Lexeme>
    <Lexeme Stem1="‛">
      <Attributes Pieturzīmes_tips="Pēdiņa" Pamatforma="'"/>
    </Lexeme>
    <Lexeme Stem1="“">
      <Attributes Pieturzīmes_tips="Pēdiņa" Pamatforma="&quot;"/>
    </Lexeme>
    <Lexeme Stem1="”">
      <Attributes Pieturzīmes_tips="Pēdiņa" Pamatforma="&quot;"/>
    </Lexeme>
    <Lexeme Stem1="„">
      <Attributes Pieturzīmes_tips="Pēdiņa" Pamatforma="&quot;"/>
    </Lexeme>
    <Lexeme Stem1="‟">
      <Attributes Pieturzīmes_tips="Pēdiņa" Pamatforma="&quot;"/>
    </Lexeme>
    <Lexeme Stem1="′">
      <Attributes Pieturzīmes_tips="Pēdiņa" Pamatforma="'"/>
    </Lexeme>
    <Lexeme Stem1="″">
      <Attributes Pieturzīmes_tips="Pēdiņa" Pamatforma="'"/>
    </Lexeme>
    <Lexeme Stem1="‴">
      <Attributes Pieturzīmes_tips="Pēdiņa" Pamatforma="&quot;"/>
    </Lexeme>
    <Lexeme Stem1="‵">
      <Attributes Pieturzīmes_tips="Pēdiņa" Pamatforma="'"/>
    </Lexeme>
    <Lexeme Stem1="‶">
      <Attributes Pieturzīmes_tips="Pēdiņa" Pamatforma="&quot;"/>
    </Lexeme>
    <Lexeme Stem1="‷">
      <Attributes Pieturzīmes_tips="Pēdiņa" Pamatforma="&quot;"/>
    </Lexeme>
    <Lexeme Stem1="‹">
      <Attributes Pieturzīmes_tips="Pēdiņa" Pamatforma="'"/>
    </Lexeme>
    <Lexeme Stem1="›">
      <Attributes Pieturzīmes_tips="Pēdiņa" Pamatforma="'"/>
    </Lexeme>
    <Lexeme Stem1="‼">
      <Attributes Pieturzīmes_tips="Punkts" Pamatforma="!"/>
    </Lexeme>
    <Lexeme Stem1="‽">
      <Attributes Pieturzīmes_tips="Punkts" Pamatforma="?!"/>
    </Lexeme>
    <Lexeme Stem1="⁈">
      <Attributes Pieturzīmes_tips="Punkts" Pamatforma="?!"/>
    </Lexeme>
    <Lexeme Stem1="⁉">
      <Attributes Pieturzīmes_tips="Punkts" Pamatforma="!?"/>
    </Lexeme>
    <Lexeme Stem1="․">
      <Attributes Pieturzīmes_tips="Punkts" Pamatforma="."/>
    </Lexeme>
    <Lexeme Stem1="‥">
      <Attributes Pieturzīmes_tips="Punkts" Pamatforma=".."/>
    </Lexeme>
    <Lexeme Stem1="…">
      <Attributes Pieturzīmes_tips="Punkts" Pamatforma="..."/>
    </Lexeme>
  </Paradigm>
  <Paradigm Stems="1" ID="38" LemmaEnding="2093" Description="Izsauksmes vārdi (ak, aha)" AllowedGuessEndings="!">
  </Paradigm>
  <Paradigm Stems="1" ID="39" LemmaEnding="2094" Description="Vārdi svešvalodā (company, adaggio)" AllowedGuessEndings="!">
    <Lexeme Stem1="the"/>
    <Lexeme Stem1="internet"/>
    <Lexeme Stem1="Coca-Cola"/>
    <Lexeme Stem1="make-up"/>
    <Lexeme Stem1="pop-up"/>
  </Paradigm>
  <Paradigm Stems="1" ID="40" LemmaEnding="2031" Description="Substantivizējušies noteiktās formas īpašības vārdi sieviešu dzimtē (mēnessērdzīgā, apsūdzētā)" AllowedGuessEndings="!">
    <Lexeme Stem1="nākam"/>
    <Lexeme Stem1="galven"/>
    <Lexeme Stem1="pārēj"/>
  </Paradigm>
  <Paradigm Stems="1" ID="41" Description="Substantivizējušies noteiktās formas -is/-usi divdabji sieviešu dzimtē (cietusī)">
  </Paradigm>
  <Paradigm Stems="1" ID="42" Description="Substantivizējušās divdabju formas kā 'pusjucis'">
  </Paradigm>
  <Paradigm Stems="1" ID="43" Description="Substantivizējušies noteiktās formas -ies/-usies divdabji">
  </Paradigm>
  <Paradigm Stems="1" ID="44" Description="Lietvārdi, 5. deklinācija, sieviešu dzimte, galotne -e mijas izņēmumi (pase)">
</Paradigm>
<Paradigm Stems="1" ID="45" Description="Darbības vārdi, 3. konjugācija, tiešie ar tagadnes miju (sacīt)">
</Paradigm>
<Paradigm Stems="1" ID="46" Description="Darbības vārdi, 3. konjugācija, atgriezeniskie ar miju (izsacīties)">
</Paradigm>
<Paradigm Stems="1" ID="47" Description="Lietvārdi, 5. deklinācija, vīriešu dzimte, galotne -e mijas izņēmumi (balamute)">
</Paradigm>
<Paradigm Stems="1" ID="48" Description="Lietvārdi, 2. deklinācija, vīriešu dzimte, galotne -is bez mijas (tētis)">
</Paradigm>
<Paradigm Stems="1" ID="49" Description="Ģenitīveņi (augstpapēžu, milzu)">
</Paradigm>
<Paradigm Stems="3" ID="50" Description="būt, nebūt, pabūt, sabūt">
</Paradigm>
<Paradigm Stems="1" ID="52" Description="Patstāvīgi -dams/-dama divdabji (pusjokodams)">
</Paradigm>
<Paradigm Stems="1" ID="53" Description="Patstāvīgi -damies/-damās divdabji (pusjokodamies)">
</Paradigm>
<Paradigm Stems="1" ID="54" Description="Nelokāmi īpašības vārdi (lillā)">
</Paradigm>
<Paradigm Stems="1" ID="55" Description="Nelokāmi skaitļa vārdi (divarpus, septiņtūkstoš)">
</Paradigm>
<Paradigm Stems="1" ID="56" Description="Ar cipariem pierakstīti skaitļi (123, XVII)">
    <Lexeme Stem1="½"/>
    <Lexeme Stem1="¼"/>
    <Lexeme Stem1="¾"/>
</Paradigm>
</Lexicon>
